最　高　行　政　法　院　裁　定
　　　　　　　　　　　　　94年度裁字第01025號
上　訴　人　上欣營造興業股份有限公司
代　表　人　乙○○
被 上訴 人　臺南縣稅捐稽徵處
代　表　人　甲○○
上列當事人間因印花稅事件，上訴人對於中華民國92年10月27日
高雄高等行政法院92年度訴字第471號判決，提起上訴，本院裁
定如下：
　　主  文
上訴駁回。
上訴審訴訟費用由上訴人負擔。
　　理  由
一、按對於高等行政法院判決之上訴，非以其違背法令為理由，
    不得為之，行政訴訟法第242條定有明文。依同法第243條第
    1項規定，判決不適用法規或適用不當者，為違背法令；判
    決有同法條第2項所列各款情形之一者，為當然違背法令。
    又提起上訴，應以上訴狀表明上訴理由並應添具關於上訴理
    由之必要證據，復為同法第244條第1項第4款及第2項所明定
    。是當事人提起上訴，如以原審判決有不適用法規或適用不
    當為理由時，其上訴狀應有具體之指摘，並揭示該法規之條
    項或其內容；如以原審判決有上開規定所列各款情形之當然
    違背法令為理由時，其上訴狀應揭示合於該款之事實。如上
    訴狀未依此項方法表明，或其所表明者，顯與上開法條規定
    之情形不相合時，即難認為已對原審判決之違背法令有具體
    之指摘，其上訴自難認為合法。
二、本件上訴意旨略以：上訴人與華新麗華股份有限公司間之工
    程合約，雖載有工程總金額，惟依投標須知第12條第3款規
    定「本工程採實作實算，每月工程費結算時承包商須提供詳
    細計算書，否則不予受理。」且於合約第12條復規定：「工
    程結算：本工程採實作實算」，故本工程之合約金額應為實
    際完工之金額，並非於訂約時即已確定。被上訴人自應以實
    際完工金額為核課之標準，上訴人於原審即一再請求向行政
    院公共工程爭議委員會或台灣省土木技師公會等工程專業機
    構查詢，乃原審判決就上訴人所為前開應以實際完工金額計
    算應納稅額之主張，既未載明不採之理由，復就上訴人所提
    華新麗華股份有限公司88年11月17日出具工程完工證明書有
    關「合約金額」及「實際完工金額」未說明不採之論據，其
    判決即有行政訴訟法第243條第2項第6款判決不備理由之違
    誤。又原審90年度訴字第2144號判決主文載為「訴願決定及
    原處分（復查決定）均撤銷」係指訴願決定及原處分包括復
    查決定均撤銷，而非僅撤銷「訴願決定及復查決定」，是原
    處分既遭撤銷，依法即不復存在，被上訴人即應依法重為處
    分，乃被上訴人未依判決主文更為處分，復未據當事人之申
    請即逕為復查決定，於法即有違誤，原審未究明及此，其判
    決即有適用法則不當之違誤云云。
三、惟查上訴人主張各節，業據原審判決詳予審酌，並明不採
    之理由。核上訴意旨係對於原審取捨證據、認定事實之職權
    行使為爭執，而對原判決究竟有何違背法令之事由，並未具
    體指明及提出關於其所指事實之必要證據，依據首揭規定，
    其上訴顯難認為合法，應予駁回。
四、依行政訴訟法第249條第1項前段、第104條、民事訴訟法第
    95條、第78條，裁定如主文。
中    華    民    國    94    年    6    月    2      日
                  第五庭審判長法  官　趙　永　康
                              法  官  黃  合  文
                              法  官　鄭　淑　貞
                              法  官　侯　東　昇
                              法  官　林  文  舟
以  上  正  本  證  明  與  原  本  無  異
中    華    民    國    94    年    6    月    2      日
　　　　　　　　　　　　　　　書記官　阮　桂　芬
